臺灣臺中地方法院刑事判決　　　　　　　96年度易字第5633號
公　訴　人　臺灣臺中地方法院檢察署檢察官
被　　　告　乙○○
　　　　　　　　　　（現另案羈押於臺灣臺中看守所）
上列被告因竊盜案件，經檢察官聲請簡易判決處刑（96年度速偵
字第4944號），本院豐原簡易庭認不宜適用簡易判決處刑，移送
本院（原案號：96年度豐簡字第732號），本院判決如下：
    主  文
乙○○共同竊盜，累犯，處有期徒刑捌月。扣案之鑰匙壹支，沒
收之。
    事  實
一、乙○○前於民國93年間，因違反動產擔保交易法及竊盜案件
    ，經法院判處應執行有期徒刑1 年10月確定，於95年10月8
    日縮短刑期執行完畢，竟不知悔改，意圖為自己不法之所有
    ，與姓名、年籍不詳綽號「阿文」之成年男子，基於竊盜之
    犯意聯絡，於96年10月9 日23時30分許，在臺中縣豐原市○
    ○路389 之6 號亞洲購物廣場前，推由「阿文」在旁把風，
    由乙○○以自備鑰匙，竊取甲○○所有停放該處之車牌號碼
    PD-7033 號自小客車得手，供2 人代步使用。嗣於同年月11
    日15時30分許，乙○○駕駛上開自小客車搭載「阿文」，途
    經台中縣神岡鄉○○路，遭警盤查，竟加速逃逸，至台中縣
    神岡鄉○○路56之2 號前，為警查獲乙○○，並扣得鑰匙1
    支，「阿文」趁隙逃逸，始悉上情。
二、案經臺中縣警察局移送臺灣臺中地方法院檢察署檢察官偵查
    起訴。
    理  由
壹、程序方面：
    按被告以外之人於審判外之陳述，雖不符刑事訴訟法第159
    條之1 至之4 條之規定，而經當事人於審判程序同意作為證
    據，法院審酌該言詞陳述或書面陳述作成時之情況，認為適
    當者，亦得為證據。當事人、代理人或辯護人於法院調查證
    據時，知有刑事訴訟法第159 條第1 項不得為證據之情形，
    而未於言詞辯論終結前聲明異議者，視為有前項之同意。刑
    事訴訟法第159 條之5 定有明文。被害人甲○○之警詢筆錄
    ，係被告以外之人審判外之陳述，經本院調查證據時，均已
    知悉為傳聞，而未於言詞辯論終結前聲明異議，依上開規定
    ，已擬制同意有證據能力，合先敘明。
貳、實體方面：
一、訊據被告乙○○於本院坦承上揭事實不諱，核與被害人甲○
    ○於警詢指訴情節相符，並有臺中縣警察局車輛失竊證明單
    、刑案現場測繪圖、現場照片、扣押物品目錄表及贓物認領
    保管單在卷可稽，復有鑰匙1 支扣案可証，足認被告自白與
    事實相符，應可採信。綜上，本件事證明確，被告犯行，堪
    以認定。
二、核被告所為，係犯刑法第320 條第1 項之竊盜罪。被告與綽
    號「阿文」成年男子，對於上開犯行，彼此間有犯意聯絡及
    行為分擔，應依刑法第28條規定，論以共同正犯。被告前於
    93年間，因違反動產擔保交易法及竊盜案件，經法院判處應
    執行有期徒刑1 年10月確定，於95年10月8 日縮短刑期執行
    完畢，有臺灣高等法院被告前案紀錄表在卷可稽。茲被告受
    徒刑之執行完畢，5 年以內故意再犯有期徒刑以上之罪，為
    累犯，應依刑法第47條第1 項規定，加重其刑。爰審酌被告
    甫因案執行完畢，竟仍不思尊重他人財產權，竊取被害人甲
    ○○所有汽車，造成被害人甲○○損害，及犯後坦承犯行等
    一切情狀，量處如主文所示之刑。扣案之鑰匙1 支，係被告
    所有，且供犯罪所用，已據被告供明在卷，依刑法第38條第
    1 項第2 款規定，宣告沒收之。
三、至於公訴人論告意旨另以：被告犯行為累犯，長年來有竊盜
    犯行，顯然有竊盜習慣，請從重量處有期徒刑1 年，並宣告
    強制工作云云。按竊盜犯贓物犯保安處分條例為刑法保安處
    分之特別法，應優先於刑法適用。最高法院92年度台上字第
    5248號判決可資參照。又按應執行之刑未達一年以上者，不
    適用本條例。竊盜犯贓物犯保安處分條例第2 條第4 項定有
    明文。本案經審理後，認被告罪證明確，宣告有期徒刑8 月
    ，未達1 年以上，自無從依竊盜犯贓物犯保安處分條例規定
    ，宣告強制工作。此外，被告先於警詢供稱：竊取該車係供
    交通工具使用等語；復於檢察官訊問時供稱：偷到後，就把
    車子開到戶籍地停放，用以代步等語甚詳。被告竊取被害人
    甲○○所有汽車，固屬不該，但其目的係供代步使用，而非
    懶惰成習而犯罪。又被害人甲○○所有汽車遭竊後，經警迅
    速尋獲，並無財物損失之事實，業據被害人甲○○於警詢供
    述明確。是被告竊取汽車之目的，非在變賣車輛或解體取其
    零件，益證被告供稱：缺乏代步工具一節，應屬可信。綜上
    所述，本案不得亦無必要併予宣告強制工作，附此說明。
四、至於被告上開竊盜犯行遭警查獲後，冒用其胞兄「張炳元」
    名義應訊，並在調查筆錄、法定障礙事由紀錄表、搜索扣押
    筆錄、扣押物品目錄表、逮捕通知、權利告知書、檢察官訊
    問筆錄及本院傳票等文件上，偽簽「張炳元」署名，並按指
    印之事實，業據被告於本院坦承不諱，並有上開文件資料在
    卷可稽。足認被告此部分行為，尚涉犯刑法第216 條、第21
    0 條行使偽造私文書及刑法第217 條偽造署押等罪嫌，惟此
    部分未經檢察官起訴，復與本案無裁判上一罪關係，本院無
    從併予審理，自應由檢察官另為適法之處理，併此說明。
據上論斷，應依刑事訴訟法第284 條之1 、第299 條第1 項前段
，刑法第28條、第320 條第1 項、第47條第1 項、第38條第1 項
第2 款，刑法施行法第1 條之1 ，判決如主文。
本案經檢察官丙○○到庭執行職務
中　　華　　民　　國　　96　　年　　12　　月　　13　　日
                  刑事第十六庭  法  官  柯志民
上正本證明與原本無異。
如不服本判決，應於收受送達後10日內向本院提出上訴書狀（應
敘述具體理由並附繕本）。
上訴書狀如未敘述理由，應於上訴期間屆滿後20日內補提理由書
於本院。
                                書記官  賴亮蓉
中　　華　　民　　國　　96　　年　　12　　月　　13　　日
刑法第320條
意圖為自己或第三人不法之所有，而竊取他人之動產者，為竊盜
罪，處五年以下有期徒刑、拘役或五百元以下罰金。
意圖為自己或第三人不法之利益，而竊佔他人之不動產者，依前
項之規定處斷。
前二項之未遂犯罰之。
